臺灣臺中地方法院刑事判決　　　　　　　96年度易字第6118號
公　訴　人　臺灣臺中地方法院檢察署檢察官
被　　　告　甲○○
上列被告因賭博案件，經檢察官聲請簡易判決處刑（九十六年度
偵字第九一四六號），經本院沙鹿簡易庭認為不宜逕以簡易判決
處刑（九十六年度沙簡字第五七二號），簽由本院刑事庭依通常
程序審理，本院裁定改依簡式審判程序審理後，判決如下：
    主    文
甲○○共同犯聚眾賭博罪，處有期徒刑陸月，如易科罰金，以新
台幣壹仟元折算壹日。扣案之電腦壹臺、行動電話貳支、沙鹿鎮
農會及郵局存摺各壹本，均沒收。
    犯罪事實及理由
一、本院認定之犯罪事實、證據及應適用之法條，除聲請簡易判
    決處刑書中犯罪事實欄一內關於「95年5月間起至96年4月間
    止」之記載，應更正為「九十五年五月初某日起至九十六年
    五月一日止」；又應補充「而甲○○與其配偶吳奕霈為牟取
    不法利益，竟基於共同賭博、意圖營利供給賭博場所及聚眾
    賭博之犯意聯絡，於上開同一時日提供渠等所經營位於臺中
    縣沙鹿鎮○○路三一０號住處之公眾得出入之處所為賭博場
    所，並在上址申設中華電信網路線，分別在部落運動網、永
    勝養生館運動網及西部運動網架設賭博網站，以聚集不特定
    多數人參與職業棒球及籃球簽賭。其賭博方式為由甲○○開
    盤讓盤分數後，再提供帳號及下注之額度給賭客，透過電腦
    挑選任一隊簽賭，約定賭客每簽一支之賭金為一百元至一萬
    元不等，並以職業棒球及籃球比賽結果決定輸贏，如賭客簽
    中，甲○○則依約定之賠率給付賭客應賠之賭金者，未簽中
    者，則賭客所繳之賭資即全歸甲○○所有，並由吳奕霈負責
    將賭客簽賭所獲之賭金匯給賭客。嗣於九十六年五月一日下
    午五時三十分許，為警持本院所核發之搜索票至臺中市○○
    區○○路十號五之一號執行搜索，並扣得甲○○所有，供上
    開賭博所用之電腦一臺、行動電話二支、沙鹿鎮農會及郵局
    存摺各一本，始循線查悉上情。」之記載；又證據並所犯法
    條欄一內應補充「上開犯罪事實，另據被告甲○○及共犯吳
    奕霈於本院九十六年易字第五六八三號案件之警詢、偵查及
    行準備程序中供認屬實，且互核相符，復有電腦一臺、行動
    電話二支、沙鹿鎮農會及郵局存摺各一本扣案可佐」之記載
    ；另證據並所犯法條欄二內關於「第266條第1項」、「第26
    8條後段」及「聚眾賭博罪」之記載，應分別更正為「第二
    百六十六條第一項前段」、「第二百六十八條」及「意圖營
    利，提供賭博場所及聚眾賭博罪」；並應補充「又按刑法第
    二百六十八條規定之供給賭博場所，係指提供特定處所供人
    從事賭博行為而言；所稱聚眾賭博，係指聚集不特定人參與
    賭博之行為，縱未於現實上同時糾集多數人於同一處所，而
    係聚集眾人之財物進行賭博者，例如職棒簽賭及六合彩組頭
    等以電話、傳真之方式供人簽賭之行為，亦屬之。」、「被
    告甲○○與吳奕霈就上開賭博、提供賭博場所及聚眾賭博之
    犯行間，具有犯意聯絡及行為分擔，應為共同正犯。」、「
    被告係基於一個意圖營利之犯意，同時提供賭博場所與聚集
    多數人賭博，係基於一賭博營利之犯意，達成其同一犯罪所
    為之各個舉動，應屬法律概念之一行為，乃一行為觸犯數罪
    名，為想像競合犯，是其所犯上開三罪，應依刑法第五十五
    條之規定，從一重之意圖營利聚眾賭博罪處斷，而公訴人認
    被告所犯上開犯行間應予分論併罰，顯有未恰，應予更正。
    」、「又按利用職籃或職棒比賽而聚集不特定之人簽賭下注
    ，以簽中與否論輸贏，藉此牟利，即所謂經營職籃或職棒之
    賭博，此種犯罪形態，本質上乃具有反覆、延續之特質，亦
    即聚眾賭博等目的既在於營利，當不止賭博一次就結束，其
    必於固定時間反覆下注賭博，而比賽結果開盤前讓賭客簽賭
    行為亦係被告提供賭博場所及聚眾賭博之延續，因此每次重
    覆之簽賭、開盤，方屬意圖營利，提供賭博場所及聚眾賭博
    之常態與典型，如有中斷應屬例外，是以本件被告自九十五
    年五月初起至九十六年五月一日為警查獲止，所為連貫、反
    覆主持多次職籃或職棒賭博之行為，依上開說明，於刑法評
    價上，應認係集合多數犯罪行為而構成賭博、提供賭博場所
    及聚眾賭博之獨立犯罪類型，應僅成立一罪，不因其行為係
    跨越九十五年七月一日刑法修正施行前、後而有不同；且本
    件既經評價為一罪，應以最後行為時之法律處斷，故本件應
    直接適用修正施行後之新法，無新舊法比較適用之問題，附
    此說明。」、「又公訴人雖未就被告亦有與共犯吳奕霈同為
    上開聚眾賭博等犯行及自九十六年三月二十一日起至同年五
    月一日止之賭博、提供場所及聚眾賭博之犯行提起公訴（即
    本院九十六年度易字第五六八三號案件部分）；惟此部分與
    上開已起訴經論罪之犯罪事實，既具有集合犯之關係，自為
    起訴效力所及，本院當應併予審究，附此說明。」、「又扣
    案之電腦壹臺、行動電話貳支、沙鹿鎮農會及郵局存摺各壹
    本，均為被告甲○○所有，且供上開犯罪所用之物，業據被
    告於本院審理中供承在卷，爰依刑法第三十八條第一項第二
    款規定宣告沒收。」外，餘均與檢察官聲請簡易判決處刑書
    之記載相同，茲引用之。（詳如附件）
二、併依刑事訴訟法第四百五十二條、第二百七十三條之一第一
    項、第二百九十九條第一項前段、第三百十條之二、第四百
    五十四條第二項，刑法第二十八條、第二百六十六條第一項
    前段、第二百六十八條、第五十五條、第四十一條第一項前
    段、第三十八條第一項第二款，刑法施行法第一條之一，判
    決如主文。
中　　華　　民　　國　　96　　年　　12　　月　　31　　日
                  刑事第四庭　法　官　許惠瑜
以上正本證明與原本無異。
如不服本判決，得於判決書送達之翌日起十日內，以書狀敘述理
由，向本庭提出上訴。
中　　華　　民　　國　　96　　年　　12　　月　　31　　日
                              書記官　陳佳君
